最　高　行　政　法　院　裁　定
　　　　　　　　　　　　　94年度裁字第01537號
抗　告　人　鼎程實業有限公司
代　表　人　甲○○
上列抗告人因與相對人經濟部智慧財產局間商標評定事件，抗告
人不服中華民國93年4月22日臺北高等行政法院93年度訴字第43
號裁定，提起抗告。本院裁定如下︰
　　主  文
抗告駁回。
抗告訴訟費用由抗告人負擔。
　　理  由
一、按撤銷訴訟之提起，應於訴願決定書送達後2個月之不變期
    間內為之，此為行政訴訟法第106條第1項前段所明定。次按
    送達於營業所在地不獲會晤應受送達人者，得將文書付與願
    代為收受而住於同一住宅之主人，而該收受送達文書之主人
    ，視為應受送達人之同居人或受雇人，發生送達效力，訴願
    法第47條第3項準用行政訴訟法第72條第1項、第2項定有明
    文。
二、抗告意旨略謂：抗告人營業場所為臺北縣蘆洲市○○路161
    號1樓，並未僱用職工陳紅綾，陳女士為抗告人營業場所之
    屋主，住同宅2樓並非抗告人代表人之妻。抗告人代表人於
    92年10月22日至同年10月31日出國10天，接著兩天是週休，
    加上返國後較忙，從陳女士手中接到該公文時，已有十幾天
    的時間，抗告人於收到公文後的確在收到的2個月之內於93
    年1月2日以郵局限掛寄出，抗告人提起本件撤銷訴訟，於法
    並無不合等語，資以論據。
三、本件原審法院係以：抗告人於民國92年10月23日收受訴願決
    定書，送達證書上有註明為抗告人代表人之妻陳紅綾者之簽
    名，足見已由應送達處所之同居人收受送達，已生送達效力
    。抗告人提起行政訴訟之期間，應自92年10月24日起算，又
    抗告人設址於臺北縣，扣除在途期間2日，至92年12月26日
    （星期三）即已屆滿。抗告人遲至93年1月6日始向該院提起
    行政訴訟，已逾上開法定不變期間為由，裁定駁回抗告人之
    訴，雖原審依送達證書上郵務士錯誤記載同一住宅主人即房
    東陳紅綾為抗告人代表人之妻，惟陳女居住同一住宅2樓，
    且為抗告人之主人，其代為收受文書之送達，依上開說明，
    發生系爭訴願決定書於92年10月23日送達抗告人之效力。至
    於抗告人提出入出國日期證明書，雖記載抗告人之代表人確
    於92年10月22日出境，惟並不因而影響上開送達之效力；況
    抗告人之代表人業已於上開提起行政訴訟法定期間92年12月
    26日屆滿前之同年10月31日業已入境，並不影響抗告人提起
    行政訴訟之期間，另本件抗告人起訴不合法，已詳前開說明
    ，則原審未為實體審理，於法並無違誤。綜上所述，抗告人
    抗告意旨難謂為有理由，應予駁回。
據上論結，本件抗告為無理由，爰依行政訴訟法第104條、民事
訴訟法第95條、第78條，裁定如主文。
中    華    民    國    94    年    8    月    11     日
                  第三庭審判長法  官　廖　政　雄
                              法  官　林　清　祥
                              法  官　鍾　耀　光
                              法  官　姜　仁　脩
                              法  官　胡　國　棟
以  上  正  本  證  明  與  原  本  無  異
中    華    民    國    94    年    8    月    11     日
　　　　　　　　　　　　　　　書記官　莊　俊　亨
